臺灣高等法院刑事裁定　　　　　　　　100年度毒抗字第259號
抗　告　人
即　被　告　陳威龍
上列抗告人因違反毒品危害防制條例案件，不服臺灣板橋地方
法院中華民國100年7月8日100年度毒聲字第615號第一審裁定（
聲請案號：臺灣板橋地方法院檢察署100年度聲觀字第516號），
提起抗告，本院裁定如下：
    主  文
抗告駁回。
    理  由
一、按犯毒品危害防制條例第10條施用第一、二級毒品之罪者，
    檢察官應聲請法院裁定，或少年法院（地方法院少年法庭）
    應先裁定，令被告或少年入勒戒處所觀察、勒戒，其期間不
    得逾2月，同條例第20條定有明文。
二、原裁定意旨略以：被告陳威龍於警詢及偵訊中坦承有於民國
    100年5月11日晚間8時許，施用甲基安非他命1次，且為警採
    集之尿液，送檢驗結果，呈安非他命類陽性反應乙情，有濫
    用藥物檢驗報告、尿液檢體委驗單在卷可佐，並有扣案之殘
    渣袋三個可查，足徵被告任意性之自白與事實相符。又被告
    雖另供承有於100年5月13日晚間10時30分許，施用甲基安非
    他命1次，惟矢口否認有於100年5月14日為警採尿時回溯26
    小時內之某時，施用第1級毒品海洛因之事實。惟其經警採
    集之尿液，經送以EIA酵素免疫分析法初步檢驗及以GC/MS氣
    相層析/質譜儀法確認檢驗結果，呈鴉片類及甲基安非他命
    陽性反應，有濫用藥物檢驗報告、尿液檢體委驗單足稽，並
    有扣案吸食器一組、殘渣袋二個、甲基安非他命一包可查。
    而扣案之米黃色結晶一包，經檢驗結果檢出甲基安非他命成
    分乙情，亦有毒品鑑定書在卷可查。又海洛因經注射或吸入
    人體後，約百分之80於24小時內自尿中排出，一般而言，尿
    液中能否驗出嗎啡陽性反應與其投與量、投與途徑、採尿時
    間、個人體質及檢測方法之靈敏度有關，國外曾有文獻報導
    注射6毫克之海洛因鹽酸鹽，其代謝物嗎啡之平均可檢出時
    限約為26小時，此經行政院衛生署藥物食品檢驗局於81 年9
    月8日以藥檢壹字第8114885號函敘明綦詳。被告之尿液檢體
    送驗結果既呈鴉片類陽性反應，且該結果係以GC/MS氣相層
    析/質譜儀法進行確認，已足排除被告因服用藥物導致毒品
    偽陽性反應之可能性。是被告於為警採尿時回溯26小時內之
    某時（不含為警逮捕之公權力拘束期間），確曾有施用海洛
    因之事實。又被告前未曾因施用毒品案件而受觀察、勒戒或
    強制戒治等處分，有卷附本院被告前案紀錄表足據。原審因
    依檢察官之聲請，依毒品危害防制條例第20條第1項及觀察
    勒戒處分執行條例第3條第1項規定，裁定將被告送勒戒處所
    觀察、勒戒。
三、抗告意旨略以：被告於100年8月9日始收到本件原審裁定書
    ，卻早已入法務部矯正署臺北看守所附勒戒所，使被告喪失
    抗告權利，而直接入勒戒所，此是否為地檢署作業疏失，請
    讓被告回北監繼續執行本刑。並請將當時驗尿罐重新驗尿云
    云。
四、原裁定上開論證，本院認於法洵無不合，是被告於100年5月
    11日晚間8時許，100年5月13日晚間10時30分許，各施用第
    二級毒品甲基安非他命，100年5月14日為警採尿時回溯26小
    時內之某時（不含為警逮捕之公權力拘束期間）有施用第一
    級毒品海洛因犯行無訛。又被告尿液係以氣相層析/質譜儀
    法檢驗，依行政院衛生署管制藥品管理局於92年6月20日以
    管檢字第0920004713號函示，不會有偽陽性反應情形，被告
    申請重新檢驗尿液，實無必要。次查原審法院固將本件送觀
    察、勒戒之裁定正本於100年7月21日以寄存送達方式送達被
    告之住、居所地，有送達證書可按（見原審卷第11、12頁）
    ，惟被告自同年5月31日起即因另案執行於法務部矯正署臺
    灣臺北監獄，有本院前案記錄表可稽。是以被告自無從於住
    所地收受前開觀察、勒戒之裁定，上開送達即不生合法送達
    之效力，原審法院因而再於100年8月9日將該裁定送達臺北
    看守所附勒戒所並已由被告收受，有送達證書附卷可證（見
    原審卷第13頁），是自送達裁定之翌（10）日起算5日之抗
    告期間至100年8月15日始為屆滿，而被告業於100年8月10日
    合法提起本件抗告，有臺灣臺北看守所戒護科收狀戳為憑，
    難認有何損害被告訴訟法上權益之情事。綜上，被告提起本
    件抗告應認無理由，予以駁回。至抗告意旨所指被告於100
    年8月9日收到本件裁定書前，已於100年7月29日入法務部矯
    正署臺北看守所附勒戒所執行乙節，此乃檢察官執行之問題
    ，非本件抗告程序所得審究，附此敘明。
五、據上論斷，依刑事訴訟法第412條，裁定如主文。
中    華    民    國   100    年    8     月    23    日
                  刑事第十三庭  審判長法  官  曾德水
                                      法  官  王復生
                                      法  官  楊貴雄
以上正本證明與原本無異。
不得再抗告。
                                      書記官  廖純瑜
中    華    民    國   100    年    8     月    24    日